【裁判字號】    92,簡上,223
【裁判日期】    920916
【裁判案由】    竊盜
【裁判全文】
臺灣桃園地方法院刑事判決                        九十二年度簡上字第二二三號
    上  訴  人  臺灣桃園地方法院檢察署檢察官
    被      告  甲○○
右上訴人因被告竊盜案件，不服本院桃園簡易庭九十二年度桃簡字第一八五號，中華
民國九十二年三月十七日第一審簡易判決處刑（聲請簡易判決處刑書案號：九十一年
度偵字第二二三０七號），提起上訴並函移併案審理（九十二年度偵字第六七九一號
），本院合議庭判決如左：
    主      文
原判決撤銷。
甲○○連續竊盜，累犯，處拘役伍拾日，如易科罰金以佰元折算壹日。
    事      實
一、甲○○曾因竊盜案件，於民國八十八年間經本院判處有期徒刑七月，嗣經台灣高
    等法院於八十八年八月十日駁回上訴確定，八十九年五月十七日執行完畢。詎尚
    不知悔改，復基於意圖為自己不法所有之概括犯意，首於九十一年十月十七日晚
    間八時二十五分許，騎駛ＩＢＣ－六七五號機車行至桃園縣大園鄉○○村○○路
    一八一號「森崧交通股份有限公司（下稱森崧公司）」旁，見停放該處由丙○管
    理使用之Ｊ六－七八三號營業小貨車車門未鎖，隨啟門竊取置於車內屬丙○所有
    之三五牌香煙三包。得手後，復騎車駛抵同路一七二號，再開啟停放路旁之由林
    郁銘管理使用之三Ｗ－八二三號營業小貨車車門並著手欲竊取車上財物時，因不
    慎觸動警報器，為林郁銘聞聲趕來查看，甲○○見狀旋棄車逃逸，始未得逞。後
    警據報趕赴現場處理，隨在甲○○所留之ＩＢＣ－六七五號機車上起獲扣得其甫
    竊得之該三包三五牌香煙。又於同年十一月六日傍晚六時許，甲○○在桃園縣大
    園鄉○○村○○街與華興路口，見乙○○所有之ＬＸ－０七五一號自小客車停放
    該處且車門未鎖，即啟門探身入內欲竊取置於車上之香煙等財物。嗣著手搜尋之
    際，適為車主乙○○發覺並出聲喝止，甘某芳聞聲遂倉皇逃逸方未得逞。後其逃
    至華興路「大興市場」對面之草叢中躲藏，惟仍為據報趕來處理之警員逮獲。
二、案經桃園縣警察局大園分局報請台灣桃園地方法院檢察署檢察官偵查後聲請簡易
    判決處刑暨前開分局報請同署檢察官函移本院併案審理。
    理      由
一、右揭犯罪事實，業據被告甲○○於本院調查、審理時，坦承不諱，並經被害人丙
    ○、乙○○於警訊，被害人林郁銘於警訊及偵查中，各指述甚詳，且有丙○領回
    三包三五牌香煙所出具之贓物領據一紙、ＬＸ－０七五一號自小客車車內情形照
    片二幀在卷可憑。綜此，是本件事證已明，被告犯行洵堪認定，應依法論科。
二、被告甲○○竊得置於Ｊ六－七八三號營業小貨車車內之三包三五牌香煙部分，係
    犯刑法第三百二十條第一項之竊盜罪。至其欲竊取三Ｗ－八二三號營業小貨車、
    ＬＸ－０七五一號自小客車車上之財物惟未得逞部分，核犯刑法第三百二十條第
    三項、第一項之竊盜未遂罪。其先後三次犯行，時間緊接，構成要件及手法均相
    同，顯係基於概括犯意反覆為之，應依連續犯之規定論以情節較重之竊盜既遂罪
    一罪，並依法加重其刑。被告於九十一年十月十七日所為之該二次竊行雖未據檢
    察官聲請簡易判決處刑，惟此與檢察官已聲請且經本院論罪之另次竊行間，既有
    連續犯裁判上一罪之關係，自為聲請效力所及，本院應併予審判。再查，被告曾
    有如事實欄所載之犯罪科刑執行情形，有台灣高等法院被告全國前案紀錄表一份
    在卷可按。其受有期徒刑執行完畢後，於五年內再犯有期徒刑以上之本罪，為累
    犯，應依法加重其刑，並應依法遞加重之。
三、原審判決對被告甲○○論罪科刑，固非無見，惟如前述，被告於九十一年十月十
    七日所為之該二次竊行雖未據檢察官聲請簡易判決處刑，惟此與檢察官已聲請且
    經論罪之另次竊行間，既有連續犯裁判上一罪之關係，原審自應併予審判，乃原
    審就此未及審酌，顯有未洽。檢察官上訴意旨執此指摘原審判決不當，為有理由
    ，自應由本院將原判決撤銷改判。爰審酌被告犯罪動機、目的、手段、行為次數
    、竊取財物之價值、犯行所生及可能滋生之危害，已曾因竊盜犯行受罪刑之科處
    執行，詎尚不知省惕，再犯竊盜罪，惡性較重及其犯後態度等情狀，量處如主文
    所示之刑，並諭知易科罰金之折算標準。
據上論斷，應依刑事訴訟法第四百五十五條之一第三項、第三百六十九條第一項前段
、第二百九十九條第一項前段，刑法第五十六條、第三百二十條第一項、第四十七條
、第四十一條第一項前段，罰金罰鍰提高標準條例第一條前段、第二條，判決如主文
。
本案經檢察官崔秉君到庭執行職務。
中      華      民      國    九十二    年      九      月     十六     日
                              臺灣桃園地方法院刑事第十一庭
                                  審判長法  官  林孟宜
                                        法  官  丁俊成
                                        法  官  蔡榮澤
右正本證明與原本無異。
不得上訴。
                                        書記官  何慧娟
中      華      民      國     九十二    年      九     月     十七     日
附本件論罪科刑依據之法條：
刑法第三百二十條
意圖為自己或第三人不法之所有，而竊取他人之動產者，為竊盜罪，處五年以下有期
徒刑、拘役或五百元以下罰金。
意圖為自己或第三人不法之利益，而竊佔他人之不動產者，依前項之規定處斷。
前二項之未遂犯罰之。


司法院資訊處製作；財團法人民間司法改革基金會備份。
